【裁判字號】    97,審訴,2118
【裁判日期】    980219
【裁判案由】    清償借款
【裁判全文】
臺灣臺北地方法院民事判決            97年度審訴字第2118號
原      告  新加坡商星展銀行股份有限公司
法定代理人  丁○○
訴訟代理人  庚○○
            丙○○
被      告  金哈囉國際有限公司
法定代理人  乙○○○
            甲○○
被      告  戊○○
                        弄7號.
            己○○
            甲○○
當事人間請求清償借款事件，經本院於中華民國98年2 月12日言
詞辯論終結，判決如下：
    主      文
被告應連帶給付原告新台幣伍拾伍萬柒仟陸佰拾捌元，及自民
國九十五年十一月十八日起至清償日止，按年息百分之九計算之
利息，並自民國九十五年十二月十九日起至清償日止，逾期在六
個月以內者，按上開利率百分之十，逾期超過六個月者，超過部
分按上開利率百分之二十計付違約金。
被告應連帶給付原告新台幣壹佰貳拾萬陸仟玖佰壹拾貳元，及自
民國九十五年十一月二十三日起至清償日止，按年息百分之八計
算之利息，並自民國九十五年十二月二十四日起至清償日止，逾
期在六個月以內者，按上開利率百分之十，逾期超過六個月者，
超過部分按上開利率百分之二十計付違約金。
訴訟費用新台幣壹萬捌仟伍佰貳拾元由被告連帶負擔。
本判決第一項於原告以新台幣壹拾玖萬元為被告供擔保後，得假
執行。
本判決第二項於原告以新台幣肆拾壹萬元為被告供擔保後，得假
執行。
    事實及理由
甲、程序方面：
一、兩造業於融資貸款契約書第陸條約定合意以本院為第一審管
    轄法院，有融資貸款契約書在卷可稽，故本院自有管轄權，
    合先敘明。
二、按解散之公司除因合併、分割或破產而解散外，應行清算；
    上開規定於公司經中央主管機關撤銷或廢止登記者準用之，
    公司法第二十四條、第二十六條之一分別定有明文。次按，
    有限公司之清算，以全體股東為清算人；又清算人有數人時
    ，得推定一人或數人代表公司，如未推定時，各有對於第三
    人代表公司之權，此於公司法第一百十三條準用第七十九條
    、第八十五條規定甚詳者。經查，被告金哈囉國際有限公司
    （下稱金哈囉公司）於訴訟繫屬前之民國97年9月23日業已
    經主管機關廢止登記，尚未選任清算人一節，有公司變更登
    記表、臺灣板橋地方法院函在卷可稽，而原告於98年1月8日
    補正以被告金哈囉公司全體股東甲○○、乙○○○為法定代
    理人，自無不合。
三、本件被告金哈囉公司、甲○○、戊○○經合法通知，未於最
    後言詞辯論期日到場，核無民事訴訟法第三百八十六條所列
    各款情形，應依原告之聲請，由其一造辯論而為判決。
乙、得心證之理由：
一、原告主張：
  (一)原泛亞商業銀行於93年3月19日經核准更名為寶華商業銀行
    股份有限公司（下稱寶華銀行），嗣原告新加坡商星展銀行
    股份有限公司依據銀行法第五十八條及金融機構合併法第五
    條、第十六條、第十八條規定，自97年5月24日起概括承受
    寶華商業銀行股份有限公司之資產、負債及營業（不含保留
    資產及保留負債）並繼續營業，相關權利義務自由原告概括
    承受。
  (二)被告金哈囉公司邀同被告甲○○、戊○○、己○○為連帶保
    證人，於93年5月17日與泛亞商業銀行簽訂融資貸款契約書
    ，借款新台幣（下同）3,000,000元，借款期間自93年5月18
    日起至96年5月18日止，分36期，利息按年息9％固定計算，
    按期平均攤還本息。並約定如未按期清償，逾期清償在六個
    月以內者，按上開利率10％，逾期超過六個月者，起過部份
    按上開利率20％計付違約金；如有任何一宗債務不依約清償
    本金或付息者，債務視為全部到期。
  (三)另被告金哈囉公司亦邀同被告甲○○、戊○○、己○○為連
    帶保證人，於95年6月22日與寶華銀行簽訂融資貸款契約書
    ，借款新台幣（下同）1,500,000元，借款期間自95年6月23
    日起至97年6月23日止，分24期，利息按年息8％固定計算，
    按期平均攤還本息。並均約定如未按期清償，逾期清償在六
    個月以內者，按上開利率10％，逾期超過六個月者，起過部
    份按上開利率20％計付違約金；如有任何一宗債務不依約清
    償本金或付息者，債務視為全部到期。
  (四)詎被告金哈囉公司就上開借款僅分別自95年11月17日、95年
    11月22日起即未依約清償，依融資貸款契約書第肆條第五項
    約定，債務視同全部到期，迭經催討，均置之不理。而被告
    甲○○、戊○○、己○○既為連帶保證人，依約自應負擔連
    帶清償責任。為此本於消費借貸及連帶保證契約之法律關係
    ，起訴請求被告連帶返還借款本息及違約金等語。並聲明：
    除假執行供擔保金額外，如主文所示。
二、被告方面：
  (一)被告己○○辯稱：確為本案債務保證人，被告確實未還款，
    對原告請求之金額沒有意見，資為抗辯。並聲明：原告之訴
    及假執行之聲請均駁回。
  (二)被告戊○○未於最後言期辯論期日到庭，惟據其前於本院98
    年1月8日言詞辯論期日到場所為聲明及陳述略以：其確為連
    帶保證人，被告確實未還款，對原告請求之金額沒有意見等
    語。並聲明：原告之訴及假執行之聲請均駁回。
  (三)被告金哈囉國際有限公司、甲○○未於言詞辯論期日到場，
    亦未提出書狀作何聲明或陳述。
三、兩造不爭執之事實：
    本件原告主張如前一所述之事實，已據其提出經濟部函、行
    政院金融監督管理委員會函、融資貸款契約書、授信綜合額
    度契約、約定書、動撥通知書、有限公司變更登記表、臺灣
    板橋地方法院函、一般放款全部查詢單、一般放款往來明細
    查詢單為證。被告己○○、戊○○對上開事實未予爭執而為
    自認，被告金哈囉國際有限公司、甲○○經於相當時期受合
    法之通知，而於言詞辯論期日不到場，亦未提出準備書狀爭
    執，依民事訴訟法第二百八十條第三項準用第一項規定，視
    同對原告主張之前述事實為自認，自堪信原告主張為真實。
四、從而，原告依消費借貸及連帶保證契約之法律關係，請求被
    告連帶給付借款本息、違約金如主文第一、二項所示，為有
    理由，應予准許。
五、訴訟費用之負擔：本件第一審裁判費為18,523元，應由被告
    連帶負擔，爰確定如主文第三項所載。
丙、假執行之宣告：
    原告陳明願供擔保，請求宣告假執行，核無不合，茲酌定擔
    保金額，予以准許。
丁、結論：原告之訴為有理由，並依民事訴訟法第三百八十五條
    第一項前段、第八十五條第二項、第三百九十條第二項，判
    決如主文。
中    華    民    國    98    年    2     月    19    日
                  民事第六庭  法  官  賴錦華
以上正本係照原本作成。
如對本判決上訴，須於判決送達後二十日之不變期間內，向本院
提出上訴狀。
中    華    民    國    98    年    2     月    19    日
                              書記官  張馨文


司法院資訊處製作；財團法人民間司法改革基金會備份。
